【裁判字號】    88,易,3811
【裁判日期】    890317
【裁判案由】    竊盜
【裁判全文】
臺灣臺中地方法院刑事判決                        八十八年度易字第三八一一號
    公  訴  人  台灣台中地方法院檢察署檢察官
    被      告  丙○○
右列被告因竊盜案件，經檢察官提起公訴（八十八年度偵字第二二五二一號），本院
判決如左：
    主  文
丙○○竊盜，累犯，處有期徒刑陸月；扣案之鑰匙壹支沒收。
    事  實
一、丙○○曾有多次前科，最近一次係因竊盜案件，於民國八十七年八月三十一日經
    法院判處有期徒刑五月確定，並於八十八年五月二十六日執行完畢，仍不知悔悟
    ，竟意圖為自己不法之所有，於八十八年十月五日上午六時許前之某時，在台中
    縣豐原市○○里○○路五九號前，以自備之鑰匙一支，竊取溫明彩（起訴書誤載
    為甲○○）所有之車號ＴＩＨ─八二○號輕型機車一台，得手後供己騎用。嗣於
    八十八年十一月八日上午十一時四十分許，丙○○騎乘該贓車途經台中縣豐原市
    ○○路附近時為警員乙○○發現，遂尾隨丙○○至台中縣豐原市○○路與忠孝街
    口處之便利商店前，見丙○○將贓車停放於附近進入便利商店，迨丙○○購物出
    來，將置於贓車置物籃之安全帽戴上，並將上開自備鑰匙插入機車電門準備發動
    機車時，旋即上前表明身分而將丙○○逮獲，並扣得上開鑰匙一支。
二、案經臺中縣警察局豐原分局報請臺灣臺中地方法院檢察署檢察官偵查起訴。
    理  由
一、訊據被告丙○○矢口否認有右揭竊盜犯行，辯稱：伊並未偷上開機車，伊於八十
    八年十一月八日上午十一時四十分許至便利商店，係去取回前一天晚上遺忘在店
    門前之安全帽，但該安全帽不知為何人置於垃圾桶內，伊拿起後即隨手放在機車
    上，而查獲之鑰匙本來就放在機車上的云云。經查：上開車號ＴＩＨ─八二○號
    輕型機車一台，係被害人溫明彩所有，於八十八年十月五日上午六時許前之某時
    ，在台中縣豐原市○○里○○路五九號前遭竊等情，業據證人即溫明彩之夫甲○
    ○於警訊時指述明確，復有贓證物領具保管單一紙在卷可稽；又於八十八年十一
    月八日上午十一時四十分許，被告丙○○騎乘上開贓車途經台中縣豐原市○○路
    附近時為警員乙○○發現，遂尾隨丙○○至台中縣豐原市○○路與忠孝街口處之
    便利商店前，見丙○○將贓車停放於附近進入便利商店，迨丙○○購物出來，將
    置於機車置物籃內之安全帽戴上，並將上開自備鑰匙插入機車電門準備發動機車
    時，警員乙○○即上前表明身分後將被告丙○○逮獲等情，亦據證人乙○○於偵
    審中到庭證述屬實，並有上開鑰匙一支扣案足資佐證；再者，參酌被告丙○○於
    警訊及偵審中亦均坦承：當時曾自上開贓車置物籃內拿起安全帽並戴上等語以觀
    ，如果被告丙○○當時並未騎乘贓車至便利商店及購物後準備騎該車離開，何以
    其會攜帶安全帽並將之戴上？被告所辯，顯與常情相違，不足採信。事證明確，
    被告犯行堪以認定。
二、核被告所為，係犯刑法第三百二十條第一項之竊盜罪。又被告曾因竊盜案件，於
    八十七年八月三十一日經法院判處有期徒刑五月確定，並於八十八年五月二十六
    日執行完畢，此有臺灣臺中地方法院檢察署刑案資料查註紀錄表一件附卷足憑，
    其於五年以內再犯本件有期徒刑以上之罪，為累犯，應依刑法第四十七條規定，
    加重其刑。爰審酌被告有多次前科、素行不佳，犯罪之動機、目的、手段、所生
    危害及犯後猶飾詞狡辯、不知悔改等一切情狀，量處如主文所示之刑，以示懲儆
    。扣案之上開鑰匙一支，應係被告所有且供犯罪所用之物，已如上述，爰依刑法
    第三十八條第一項第二款，併予宣告沒收。
據上論斷，應依刑事訴訟法第二百九十九條第一項前段，刑法第三百二十條第一項、
第四十七條、第三十八條第一項第二款，罰金罰鍰提高標準條例第一條前段，判決如
主文。
中      華      民      國      八十九      年    三    月    十七      日
                                        法  官  崔 玲 琦
右正本證明與原本無異。
如不服本判決，應於送達後十日內向本院提出上訴狀 （須附繕本） ，上訴於台灣高
法院台中分院。
                                        書記官
中      華      民      國      八十九      年    三    月   二十二     日
附錄論罪科刑法條
刑法第三百二十條第一項
意圖為自己或第三人不法之所有，而竊取他人之動產者，為竊盜罪，處五年以下有期
徒刑、拘役或五百元以下罰金。


司法院資訊處製作；財團法人民間司法改革基金會備份。
